【裁判字號】    97,訴,29
【裁判日期】    971111
【裁判案由】    毒品危害防制條例
【裁判全文】
臺灣臺中地方法院刑事判決                97年度訴字第29號
公  訴  人  臺灣臺中地方法院檢察署檢察官
被      告  甲○○
                      號
                    現另案於臺灣臺中女子監獄執行中
上列被告因毒品危害防制條例案件，經檢察官提起公訴（96年度
毒偵字第5766號），本院判決如下：
    主    文
甲○○施用第一級毒品，累犯，處有期徒刑柒月；又施用第二級
毒品，累犯，處有期徒刑陸月；應執行有期徒刑拾壹月。
    事    實
一、甲○○前因違反毒品危害防制條例案件，經判處有期徒刑3
    月確定，甫於民國95年8月2日執行完畢。又其於90年間曾因
    施用毒品案件，經臺灣臺中地方法院裁定令入戒治處所施以
    強制戒治，於90年9月17日執行完畢釋放。詎其仍不知戒絕
    毒癮，於96年7月24日凌晨2時許回溯3、4日內之某時，在不
    詳地點，以不詳方式，施用第一級毒品海洛因1次；又另行
    起意，於96年7月20日上午八時許，在台中市某汽車旅館內
    ，以將甲基安非他命置在玻璃球內加熱，使產生白霧後吸入
    體內方式，施用第二級毒品甲基安非他命1次。嗣於96年7
    月23日22時30分許，為警持搜索票，循線在臺中縣太平市○
    ○路88巷26號查獲，經警於翌日2時許採集其尿液送檢驗後
    呈安非他命、甲基安非他命及嗎啡陽性反應，始悉上情。
二、案經臺中縣警察局霧峰分局報請臺灣臺中地方法院檢察署檢
    察官偵查起訴。
    理    由
一、訊據被告甲○○雖坦承有前揭施用第二級毒品甲基安非他命
    之犯行，惟矢口否認另有施用第一級毒品海洛因之犯行，辯
    稱因減肥而施用甲基安非他命，惟沒有施用海洛因，不知尿
    液中為何驗出有甲基安非他命陽性反應，惟查，被告為警查
    獲後，經採集其尿液送檢驗，結果安非他命、甲基安非他命
    與嗎啡均呈陽性反應，此有中山醫學大學附設醫院尿液檢驗
    報告書1紙在卷足憑，其中嗎啡確認檢驗結果每m l含有668n
    g嗎啡，超出閥值濃度每m l含有300ng甚多，應不至於誤驗
    ，足認被告曾於採尿日96年7月24日凌晨2時許回溯3、4日之
    某時段，在不詳地點，以不詳方式，施用第一級毒品海洛因
    一次；另其自白施用第二級毒品甲基安非他命1次，亦與前
    開尿液檢驗報告結果相符，足見此部分之自白與事實相符；
    被告因施用毒品案件，於90年9月17日受強制戒治執行完畢
    釋放，然被告再因施用毒品罪，經判決有期徒刑三月，於95
    年8月2日執行完畢釋放，有台灣高等法院被告前案紀錄表足
    稽，是被告前經實施強制戒治之處分，顯不足以遮斷其施用
    毒品之毒癮，無法收其實效，自非屬5年後再犯之情形，而
    不適用初犯之規定，應予提行公訴；事證明確，被告犯行洵
    堪認定。
二、核被告甲○○之所為，係犯毒品危害防制條例第10條第1項
    施用第一級毒品罪，及同條第2項之施用第二級毒品罪，其
    施用毒品前持有毒品之低度行為，已為其後施用之高度行為
    所吸收，不另論列，被告前因違反毒品危害防制條例案件，
    經判處有期徒刑3月確定，於95年8月2日執行完畢，有前揭
    紀錄表在卷可稽，其於5年以內再故意犯本件有期徒刑以上
    之罪，為累犯，依刑法第47條第1項之規定，加重其刑，被
    告所犯上開2罪，犯意各別，罪名互異，應予分論併罰。爰
    審酌被告素行不佳，所生損害，犯罪動機，所施用毒品量，
    及犯後態度等一切情狀，量處如主文所示之刑，並定其應執
    行之刑。
三、據上論斷，應依刑事訴訟法第二百九十九條第一項前段，毒
    品危害防制條例第10條第1項、第2項，刑法第十一條、第四
    十七條第一項、第五十一條第五款，判決如主文。
中    華    民    國    97    年    11    月    11    日
                  刑事第一庭    審判長法  官  林宜民
                                      法  官  許惠瑜
                                      法  官  林清鈞
以上正本證明與原本無異。
如不服本判決應於收受判決後10日內向本院提出上訴書狀，並應
敘述具體理由；其未敘述上訴理由者，應於上訴期間屆滿後20日
內向本院補提理由書（均須按他造當事人之人數附繕本）「切勿
逕送上級法院」。
                                書記官  陳貴卿
中    華    民    國    97    年    11    月    11    日
附錄論罪科刑法條
毒品危害防制條例第10條
施用第一級毒品者，處 6 月以上 5 年以下有期徒刑。
施用第二級毒品者，處 3 年以下有期徒刑。


司法院資訊處製作；財團法人民間司法改革基金會備份。
